【裁判字號】    99,司財管,86
【裁判日期】    990907
【裁判案由】    指定遺產管理人
【裁判全文】
臺灣臺中地方法院民事裁定            99年度司財管字第86號
聲  請  人  內政部營建署
法定代理人  乙○○
代  理  人  丙○○
            塗文芳
受  選任人  羅宗賢律師
上列聲請人聲請為被繼承人甲○○選任遺產管理人事件，本院裁
定如下：
    主      文
選任羅宗賢律師為被繼承人甲○○之遺產管理人。
聲請程序費用由被繼承人甲○○之遺產負擔。
    理      由
一、按繼承開始時，繼承人有無不明，而無親屬會議或親屬會議
    未於一個月內選定遺產管理人者，利害關係人得聲請法院選
    任遺產管理人；又先順序繼承人均拋棄其繼承時由次順序之
    繼承人繼承，其次順序繼承人有無不明或第四順序之繼承人
    均拋棄其繼承者，準用關於無人承認繼承之規定，民法第一
    千一百七十八條第二項、第一千一百七十六條第六項分別定
    有明文。
二、本件聲請意旨略以：被繼承人甲○○（女、民國○○○年○
    月○○日生、身分證統一編號：Ｚ000000000號、
    生前最後住所：臺中縣潭子鄉○○路○段六號六樓之二）生
    前向聲請人辦理借款未依約清償，嗣於九十九年三月二十日
    死亡，惟其所有繼承人均已拋棄繼承，是否仍有應繼承之人
    不明，而其親屬會議亦未於法定期間內選定遺產管理人，致
    聲請人無法對被繼承人之財產主張權利，聲請人為債權人，
    基於利害關係人地位，爰依法聲請為被繼承人選任遺產管理
    人等語，並提出本院家事法庭函文、貸款契約、繼承系統表
    （以上均為影本）、戶籍謄本等件為證。
三、經查：聲請人主張其為被繼承人之債權人，被繼承人死亡後
    其所有繼承人均已拋棄繼承，是否仍有應繼承之人不明，而
    其親屬會議未於法定期間內選定遺產管理人等事實，除據聲
    請人提出前揭書證附卷可稽外，並經本院調取本院九十九年
    度司繼字第七六一號、第一○九六號及第一三四五號拋棄繼
    承事件卷宗核閱屬實，自堪信為真實，從而聲請人聲請選任
    被繼承人之遺產管理人，揆諸前揭法條規定，為有理由，應
    予准許。其次，聲請人主張由律師擔任本件遺產管理人，本
    院函請社團法人臺中律師公會推薦有意願擔任本件遺產管理
    人之人選，經該公會推薦由羅宗賢律師擔任本案遺產管理人
    ，此有該律師公會九十九年八月二十日中律田三字第九九四
    一一號函暨所附該律師基本資料表乙件附卷可稽，而羅律師
    為執業律師，非但具有專業知識及能力，且與被繼承人所遺
    遺產間無利害關係，若由其擔任本事件之遺產管理人，定能
    秉持其專業倫理擔當此具公益性質之職務，並順利達成管理
    保存及清算遺產之任務。執此，本院認為由其擔任被繼承人
    之遺產管理人，應屬妥適，爰選任之。
四、依非訟事件法第一百五十七條，裁定如主文。
中    華    民    國    99    年    9     月    7     日
                 家事法庭     司法事務官  蔡秉芳
以上為正本係照原本作成。
如對本裁定抗告，須於裁定送達後十日之不變期間內，向本院提
出抗告狀。
中    華    民    國    99    年    9     月    7     日
                              書  記  官  蔡萍萍

司法院資訊處製作；財團法人民間司法改革基金會備份。
